---
title: "Przetwarzanie Danych"
author: "Maria Knapczyk"
subtitle: R+GIT+ML
fig-width: 10
fig-height: 5
format:
  html:
    toc: yes
    toc-title: Spis Treści
    number-sections: yes
---

## Biblioteki
```{r}
#| warning: false
library(dplyr)
library(rio)
library(ggplot2)
library(reshape2)
library(DT)
library(broom)
library(lattice)
library(caret)
library(RColorBrewer)
```
 
## Wybór pakietu
```{r}
data = rio::import('./pcos_rotterdam_balanceado.csv')
colnames(data)
datatable(data)
```

***
## Opis zmiennych

Dane zawierają informacje na temat diagnozy zespołu policystycznych jajników. Kolejne kolumny oznaczają odpowiednio:

| Zmienna    | Opis | Typ |
|-----|------|------|
|  Age   | Wiek | Integer   |
|   BMI  | Wskaźnik BMI |  Double    |
|   Menstrual_Irregularity  | Nieregularność Menstruacji (1 - Tak/ 0 - Nie)  |  Int    |
| Testosterone_Level(ng/dL)    | Poziom Testosteronu w (ng/dL)  | Double  |
|  Antral_Follicle_Count   |  Ilość pęcherzyków antralnych   | Integer   |
|  PCOS_Diagnosis   |  Diagnoza PCOS (1 - Tak/ 0 - Nie) | Integer |

## Przetwarzanie danych
```{r}
my_style = theme_minimal() + 
             theme(
               plot.title = element_text(face = "bold")
             )
```

```{r}
data |> 
  cor() |> 
  heatmap(Rowv = NA, Colv = NA, cexRow = 0.7, cexCol = 0.7, margins = c(8,8), 
          col = colorRampPalette(brewer.pal(8, "PiYG"))(25))

data |> 
  cor() |> 
  melt() |> 
  filter(value != 1.0) |> 
  filter(Var1 != Var2) |> 
  arrange(desc(value)) |> 
  slice(seq(1, n(), by = 2))
```
***

Widać, że diagnoza PCOS jest silnie skolerowana z jej symptomami, oprócz tego symptomy są również ze sobą mocno powiązane - jeśli występuje jeden to jest duża szansa na wystąpienia innego. 

```{r}
plots = list()

for (zm in c("Testosterone_Level(ng/dL)", "Antral_Follicle_Count")) {
  p = ggplot(data, aes(x = factor(PCOS_Diagnosis), y = .data[[zm]])) +
    geom_boxplot(fill = c("darkseagreen1", "darkmagenta")) +
    labs(title = paste("Wykres dla", zm), x = "Diagnoza PCOS", y = zm) +
    my_style
  plots[[zm]] = p
}

plot2 = ggplot(data = data, aes(x = factor(PCOS_Diagnosis), fill = factor(Menstrual_Irregularity))) + 
  geom_bar(position = "fill") + 
  scale_fill_manual(values = c("darkseagreen1", "darkmagenta"), labels = c("Regularność", "Nieregularność")) + 
  labs(title = "Regularność menstruacji według zdiagnozowanej choroby", x = "Diagnoza PCOS", fill = "Nieregularność") + my_style


plots
plot2

```
***

Poziom testosteronu, z wyłączeniem paru outlierów bardzo dobrze klasyfikuje dane, ilość pęcherzyków ma bardzo widoczną granicę pomiędzy osobą zdrową i chorą, nieregularność cyklu występuje u około 10% osób zdrowych i aż 100% osób chorych.

```{r}
data |> 
  group_by(PCOS_Diagnosis) |> 
  summarise(across(
    c(BMI, Menstrual_Irregularity, `Testosterone_Level(ng/dL)`, Antral_Follicle_Count), 
    list(mean = ~mean(.x, na.rm = TRUE), median = ~median(.x, na.rm = TRUE)))) |> 
  knitr::kable()

```
Sprawdzam istotność statystyczną na podstawie wcześniejszej analizy
```{r}
t.test(`Testosterone_Level(ng/dL)` ~ PCOS_Diagnosis, data= data)
t.test(Antral_Follicle_Count ~ PCOS_Diagnosis, data= data)
t.test(Menstrual_Irregularity ~ PCOS_Diagnosis, data= data)
```
***

Wszystkie zmienne są niebywale ważne, dzięki tej informacji buduję model

## Budowa modelu
Używam gml, ponieważ przewidywana zmienna jest zmienną binarną. 

```{r}
#| warning: false
set.seed(111) 
train_index <- createDataPartition(data$PCOS_Diagnosis, p = 0.7, list = FALSE)
train_data <- data[train_index, ]
test_data <- data[-train_index, ]

model = glm(PCOS_Diagnosis ~ Menstrual_Irregularity + `Testosterone_Level(ng/dL)` + Antral_Follicle_Count,
            data = train_data, family = binomial)

summary(model)
```
***

Początkowo nie dzieliłam danych na zbiory treningowe i testowe, tylko dopasowywałam regresję, jednak wyskakiwały mi komunikaty, że model osiąga bardzo wysoką dokładność, po podzieleniu, jest tak samo, wzorce są tak silne i tak od siebie oddzielone, występuje separacja między klasami, że od pewnego progu, model ma wysoką pewność w przewidywaniu choroby, widać z resztą wyraźne podziały na wykresach wyżej.

```{r}
prediction_probability = predict(model, newdata = test_data, type = "response")
prediction_class = ifelse(prediction_probability > 0.5, 1, 0)

confusionMatrix(factor(prediction_class), factor(test_data$PCOS_Diagnosis))

```
***

Model ma 100% poprawności przewidywania.

```{r}
comparison_data = data.frame(
  Actual = test_data$PCOS_Diagnosis,
  Predicted = prediction_class)


ggplot(comparison_data) +
  # Rzeczywiste wartości
  geom_jitter(aes(x = 1, y = Actual), color = "darkseagreen", alpha = 0.6, size = 2) +
  # Przewidywane wartości 
  geom_jitter(aes(x = 2, y = Predicted), color = "darkmagenta", alpha = 0.6, size = 2) +
  scale_x_continuous(breaks = c(1, 2), labels = c("Rzeczywiste", "Przewidywane")) +
  labs(title = "Porównanie rzeczywistych i przewidywanych wyników", 
       x = "Typ wartości", 
       y = "PCOS") +
  my_style

  
```

```{r}
fit_data = augment(model)

fit_data |> 
  summarise(n = n(), mean_resid = mean(.resid))

fit_data$.resid |> 
  shapiro.test()

ggplot(fit_data, aes(x = .resid)) +
  geom_density(fill = "deeppink", alpha = 0.7) +
  labs(title = "Rozkład gęstości reszt", x = "Reszty", y = "Gęstość") +
  my_style
```
Średnia reszt jest bardzo dobra, bo bliska 0. Reszty nie są rozkładem normalnym, są za bardzo skumulowane przy wartości 0, ale w modelu glm, nie jest to wymagane. 

## Dodatki
$$ BMI = Waga[kg] / wzrost[m] ^ 2 $$
```{r}
#dla kobiety, przy zalozeniu wzrostu 165
caloric_need = function(Age, BMI, wzrost = 165){
  waga = BMI * ((wzrost / 100) ^ 2)
  calories = 10 * waga + 6.25 * wzrost - 5 * Age - 161
  return(calories)
}

data$Calories = caloric_need(data$Age, data$BMI)

data = data |> 
  mutate(Obesity = case_when(
    BMI < 18.5 ~ "Underweight",
    BMI < 25 ~ "Healthy",
    BMI < 30 ~ "Overweight",
    TRUE ~ "Obese"
  ))

ggplot(data) + aes(x = Age, y = Calories, color = factor(Obesity)) + geom_point() +
  scale_color_manual(values = colorRampPalette(brewer.pal(8, "PiYG"))(4)) + 
  labs(title = "Wykres zależności wieku i kalorii z uwzględnieniem BMI", color = "BMI") +
  my_style
```

